臺灣高等法院臺南分院刑事判決
110年度上訴字第627號
上  訴  人  
即  被  告  吳卓翰


選任辯護人  蘇清水律師
            蘇國欽律師
            江信賢律師
上列上訴人因違反毒品危害防制條例案件，不服臺灣臺南地方法
院109年度訴字第1336號中華民國110年3月16日第一審判決（起
訴案號：臺灣臺南地方檢察署109年度偵字第16657號；移送併辦
案號：109年度偵字第21594號），提起上訴，本院判決如下：
    主  文
上訴駁回。
    犯罪事實
一、吳卓翰基於販賣第二級毒品甲基安非他命以營利之犯意，以
    其所有門號0000000000號行動電話與陳皓瑋持用之門號0000
    000000號進行如附表所示之電話及簡訊聯絡後，隨即於109
    年7月15日21時45分許，在位於臺南市○○區○○派出所附近之
    某大樓樓下，販賣甲基安非他命1小包予陳皓瑋，並當場收
    取價金新臺幣（下同）1千元。
二、案經臺灣臺南地方檢察署(下稱臺南地檢署)檢察官指揮憲兵
    指揮部臺南憲兵隊移送後偵查起訴及移送併辦。
    理  由
壹、程序部分
一、附表編號4末二行之通訊監察譯文，經本院調取通訊監察光
    碟（附於本院卷末頁證物袋），當庭勘驗製有筆錄（本院卷
    第223頁），結果如下：
　　陳皓瑋：一張（國語）。
　　被告：喔好好好，好、我下去打給你掰掰（台語）
　　偵卷所附譯文內容「我下去打再給你掰掰」，與勘驗後內容
    略有不同，以本院勘驗結果採為判斷之證據資料。
二、本判決引為判斷基礎之傳聞供述證據，經當事人及辯護人同
    意作為證據使用（本院卷第176、224頁），本院審酌該等證
    據作成時情況，並無違法或不當取證，亦無顯不可信或證明
    力過低，而均認為適當，依刑事訴訟法第159條之5規定，具
    證據能力。
貳、實體部分　　
一、訊據被告固坦承其與陳皓瑋進行如附表所示之電話及簡訊聯
    絡後，曾於上開時、地會面之情事，惟否認販賣甲基安非他
    命之犯行，上訴辯稱：
(一)稱其不知陳皓瑋所稱「一張」之意思，碰面時亦不懂陳皓瑋
    所言內容。
(二)證人陳皓瑋警詢、偵查及原審之證述，就伊於7月15日取得
    白色粉末1包之包裝、來源是否為被告、毒品交易過程、其
    收受之内容物是否為甲基安非他命，前後指證不一，是以證
    人於警詢筆錄及檢訊筆錄之證稱，憑信性並非無疑；且證述
    當日曾向另一人購毒，其取得1包以衛生紙包著的白色粉末
    ，是否為被告提供，並非無疑。
(三)證人陳皓瑋於 109 年 9 月 3 日上午 11 時 24 分時偵查
    中稱：伊毒品來源係自被告，乃因前一日受警告知減刑條例
    所影響等語；又於原審證稱：伊原本不知供出上游可以減刑
    等語：是證人陳皓瑋恐因己涉犯吸毒罪，為求減刑，始供上
    游，其證述存有虚偽危險性。
(四)證人陳皓瑋於警詢時稱：伊跟被告購買二級毒品甲基安非他
    命三次，並自願提供伊所使用0000000000行動電話門號，有
    關與吳卓翰手機通話、LINE、微信、臉書、Messenger紀錄
    對話内容供警方查閱；惟警方査閱證人通訊紀錄及内容，均
    無證人所證稱與被告購買甲基安非他命三次，其警詢證述之
    憑信性並非無疑。
二、經查：
(一)被告以其所有門號0000000000號行動電話與陳皓瑋持用之門
    號0000000000號進行如附表所示之電話及簡訊聯絡後，隨即
    於上開時、地會面等情，業據被告供承在卷，核與證人陳皓
    瑋於原審結證情節相符，並有通訊監察書、雙向通聯通訊監
    察內容譯文在卷足佐（偵卷第349頁、本院卷第223頁），暨
    門號0000000000號行動電話1支（含SIM卡1張）扣案可稽，
    首堪認定。
(二)被告與證人陳皓瑋於前開時、地見面交易一千元甲基安非他
    命乙情，為證人陳皓瑋於原審結證：「（你在7月15日後面
    的時候，有沒有跟吳卓翰拿毒品？）有。」、「（安非他命
    有沒有？）有。」、「（拿多少？）拿一千元」（原審卷第
    106頁）、「（一張是什麼意思？提示偵卷221頁通話譯文）
    一千元」（原審卷第111頁）；並有附表所示被告與陳皓瑋
    （陳）間附表編號4之通訊監察譯文可查，已就毒品之價量
    及種類互為補強，與一般毒品交易，為避偵查而以暗語在電
    話中約定之常情相符，足見被告上開時、地販賣1千元甲基
    安非他命1包予陳皓瑋之情，確屬無疑。
(三)被告辯解不可採之理由
  ⒈被告雖辯稱其不知陳皓瑋所稱「一張」之意思，碰面時亦不
    懂陳皓瑋所言內容云云。然依證人陳皓瑋原審證稱：「（你
    回答他「一張」，他就知道你要做什麼了是不是？）是」、
    「（那你怎麼會知道一張就是一千元安非他命的意思？）通
    常都知道。」（原審卷第112、116頁），參以被告自98年起
    因施用甲基安非他命犯行，曾受有觀察、勒戒及起訴判刑，
    於查獲時有施用毒品等情，業據被告供承在卷（見偵卷第20
    至21頁），並有臺灣高等法院被告前案紀錄表可憑；附表所
    示通訊監察譯文內容中，被告與陳皓瑋亦未多所交談，直接
    相約碰面地點，陳皓瑋復提及「一張」用以表示欲購買之甲
    基安非他命金額，足見係為避免電話中約定毒品遭監聽偵查
    ，以一般毒品交易者之默契，以暗語相約及確認見面地點及
    現在所在位置，即能進行毒品之交易等情相符，足見被告此
    部分所辯，並無可採。
 ⒉被告雖以證人陳皓瑋警詢及偵審指證不一為辯，然查：
　①證人陳皓瑋於警詢時證稱：交易的甲基安非他命以白色透明
    夾鏈袋包裝；這次我是要向他購買1千元的甲基安非他命，
    重量我不清楚，是1小包，約通話後3分鐘，是109年7月15日
    21時45分，在臺南市○○區○○街○○派出所旁大樓騎樓下，一手
    交錢一手交貨等語（見偵卷第213至215頁）。
  ②嗣於偵查中二次證述過程，經提示附表所示109年7月15日通
    訊監察譯文後，先於109年9月3日第一次結證：我都稱呼被
    告阿翰，他是很久以前朋友的朋友，我以前聽過朋友說他有
    在施用，最近剛好有遇到他，我就問他有沒有東西，他就說
    有，我最近才留他的電話，我交錢給他，他毒品馬上給我等
    語（見偵卷第248至249頁）、再於同年月29日第二次結證：
    「（對話裡面提到吳卓翰要你過去○○派出所旁邊的那棟大樓
    ，所以你就是在大樓的門口跟吳卓翰買1千元安非他命嗎？
    ）對。」、「（吳卓翰是從哪裡出現的？）從大樓走出來。
    」、「（109年7月15日21時42分29秒吳卓翰說下去再打給你
    掰掰，所以他沒幾分鐘之後就出現了嗎？）對。」、「（那
    次的安非他命你拿到有施用嗎？）有，跟我以前施用安非他
    命的感覺很像。」（偵卷第327頁），對照其於原審
　　情節，對於被告確有於前開時、地販賣交付甲基安非他命之
    重要情節，並無明顯歧異，並無明顯瑕疵可指。
  ③就是否確有自被告處取得交易之甲基安非他命乙節，證人陳
    皓瑋雖於原審結證：「（你在7月15日那天總共買了幾包？
    ）我只有拿到一包，可是我找兩個人拿，所以我不確定是不
    是他」、「因為他們都用衛生紙包起來，錢拿了我們就走了
    ，也不知道是誰沒給我。」（原審卷第121頁）云云，與前
    開警偵證述，似有不一；然對照其於偵查中第二次結證稱：
    該那次的安非他命拿到有施用、跟我以前施用安非他命的感
    覺很像等語，業如前述；且其於原審初即證稱：同年7月15
    日取得1包，看起來像安非他命，可是使用起來怪怪等語（
    原審卷第106、114頁），就該次交易後施用該包毒品，雖有
    肯定或用起來怪怪之些微歧異，然就依己身施毒經驗判斷為
    安非他命之重要情節，前後吻合，此部分之證述，並無瑕疵
    可指；至於於原審證述時又改稱當日有向二人購毒、以不知
    道是否為自被告處取得毒品云云，顯係事後迴護，不足採信
    。
  ⒊被告雖稱證人陳皓瑋因偵查中受告知得供出上游減刑、因而
    偽供被告云云；惟查，證人陳皓瑋於109年9月2日遭查獲當
    日警詢時，指證被告為毒品上游之過程，係經警方提示附表
    所示通訊監察譯文後供出被告為毒品上游，對照通訊監察發
    話及受話雙方門號，據以指認，有其可信之憑據，難認係因
    為求減刑而攀誣被告，此節所辯，並無足採。
  ⒋證人陳皓瑋於警詢時稱：伊跟被告購買二級毒品甲基安非他
    命三次、經提供手機通話、LINE、微信、臉書、Messenger
    紀錄對話等通訊軟體，均未發現其餘次交易事證等語（偵卷
    第214頁）；然證人並未具體指出另二次交易時間，且被告
    僅有行動電話門號0000000000號經通訊監察，倘另有與證人
    係在通訊監察期間之外時日毒品交易，或係利用未經通訊監
    察之其餘通訊軟體聯絡，因此偵查機關因此未能蒐證查獲，
    合於常理，不能減損其指證之憑信性。
(四)此外，被告與證人陳皓瑋僅係認識而已等語，為被告供述在
    卷（偵卷第22頁），足見交誼甚淺，若非有利可圖，甘冒重
    罪訴追風險而平價轉讓之理，顯見被告就上開販賣第二級毒
    品犯行，有營利之意圖；綜上，被告前開所辯，應屬事後卸
    責之詞，不足採信。本案事證明確，被告犯行堪以認定，應
    予依法論科。
三、論罪科刑
(一)核被告所為，係犯毒品危害防制條例第4條第2項之販賣第二
    級毒品罪。被告於販賣前持有所販賣甲基安非他命之低度行
    為，為販賣之高度行為所吸收，不另論罪。移送併辦部分與
    起訴部分為相同事實，併予審理。
(二)被告前因施用毒品案件，經原審法院以108年度簡字第2767
    號判處有期徒刑4月確定，甫於109年4月15日易科罰金執行
    完畢等情，有臺灣高等法院被告前案紀錄表在卷，其受徒刑
    執行完畢後，5年以內故意再犯本件有期徒刑以上之罪，為
    累犯，參酌司法院釋字第775號解釋意旨，認為被告未因前
    案徒刑執行完畢而有所警惕，其有特別惡性及對刑罰反應力
    薄弱，是本案適用刑法第47條第1項規定加重最低本刑結果
    ，並無所受刑罰超過其所應負擔罪責之過苛而牴觸憲法之情
    事，除法定刑為無期徒刑部分依法不得加重外，應依刑法第
    47條第1項規定加重其刑。
(三)被告販賣甲基安非他命之數量及所得雖非鉅，販賣之對象亦
    僅陳皓瑋，惟被告為牟私利，恣意販毒，助長毒品流通，戕
    害他人身心健康，且犯後自始否認犯行，未見悔悟，復無其
    他事證足認其另有特殊之原因與環境，在客觀上足以引起一
    般同情，即使宣告最低度刑仍嫌過重之情形，故被告就前述
    所犯即難邀憫恕，不宜引用刑法第59條規定酌減其刑，附此
    敘明。
四、沒收
(一)扣案之門號0000000000號行動電話1支（含SIM卡1張），係
    被告所有，且供本案電話聯絡之用，應依毒品危害防制條例
    第19條第1項規定，宣告沒收之。
(二)本案販賣所得1千元，雖未扣案，仍應依刑法第38條之1第1
    項前段規定宣告沒收，且依同條第3項規定，於全部或一部
    不能沒收或不宜執行沒收時，追徵其價額。
(三)扣案甲基安非他命、殘渣袋、玻璃球等物，均據被告供稱係
    供自己施用，復無證據可認與上揭犯行有何關聯，自不予宣
    告沒收銷燬或沒收之。又其餘扣案物品，亦與本案犯行無涉
    ，仍不予宣告沒收之。
參、上訴審判斷
一、原審以被告犯行明確，適用前開規定，論以販賣第二級毒品
    罪，復審酌被告前開前案素行、及販賣對象1人，所得金額
    僅有1千元，及否認犯行之犯後態度，暨係大學畢業、目前
    從事清洗冷氣機工作、未婚之智識程度、生活狀況等一切情
    狀，量處有期徒刑10年4月，併敘明所罪所用之物（扣案之
    門號0000000000號行動電話1支含SIM卡1張）、未扣案販賣
    所得一千元沒收追徵等旨；揆其認事用法無誤，依法量刑、
    宣告沒收，亦屬妥適。
二、被告上訴意旨，猶執前揭辯詞指摘原判決認事違法不當，均
    經本院逐一論駁如前，其上訴為無理由，應予駁回。
據上論斷，依刑事訴訟法第368條，判決如主文。
本案經檢察官董詠勝提起公訴及移送併辦，檢察官陳昱旗到庭執
行職務。
中　　華　　民　　國　　110 　年　　11　　月　　15　　日
                    刑事第五庭  審判長法  官  蔡廷宜
                                      法  官  蔡川富
                                      法  官  翁世容
以上正本證明與原本無異。
如不服本判決應於收受送達後20日內向本院提出上訴書狀，其未
敘述上訴理由者，並得於提起上訴後20日內向本院補提理由書（
均須按他造當事人之人數附繕本）「切勿逕送上級法院」。
　　　　　　　　　　　　　　　　　　　書記官  歐貞妙
中　　華　　民　　國　　110 　年　　11　　月　　15　　日
附錄本案論罪科刑法條：
毒品危害防制條例第4條第2項
製造、運輸、販賣第一級毒品者，處死刑或無期徒刑；處無期徒
刑者，得併科新臺幣3千萬元以下罰金。
製造、運輸、販賣第二級毒品者，處無期徒刑或10年以上有期徒
刑，得併科新臺幣1千5百萬元以下罰金。
製造、運輸、販賣第三級毒品者，處7年以上有期徒刑，得併科
新臺幣1千萬元以下罰金。
製造、運輸、販賣第四級毒品者，處5年以上12年以下有期徒刑
，得併科新臺幣5百萬元以下罰金。
製造、運輸、販賣專供製造或施用毒品之器具者，處1年以上7年
以下有期徒刑，得併科新臺幣1百50萬元以下罰金。
前五項之未遂犯罰之。

附表
編號 時間 發話者 通訊監察譯文內容 被  告：門號0000000000號（受監察號碼） 陳皓瑋：門號0000000000號  1 2020/07/15 21：27：08 被告 喂。   陳皓瑋 喂。   被告 緯緯喔？   陳皓瑋 嘿。   被告 你找我嗎?   陳皓瑋 嘿阿。   被告 你打給我一下，你打給我可以嗎？    陳皓瑋 打這支嗎?   被告 對，打這支。   陳皓瑋 好。  2 2020/07/15  21：27：52 被告 喂。   陳皓瑋 喂。   被告 嘿，怎樣?   陳皓瑋 我要去哪裡找你？   被告 ○○派出所。   陳皓瑋 我不知道在哪。   被告 你去Google一下，在○○路這邊。   陳皓瑋 ○○路。   被告 嘿。   陳皓瑋 你可不可以自己打給我？   被告 我傳訊息給你。我傳訊息給你，阿你Google一下。   陳皓瑋 好，掰掰。   被告 好，ok。  3 2020/07/15  21：29：14  被告 ○○派出所你查一下地圖，我在派出所旁邊的大樓！（簡訊）  4 2020/07/15  21：42：29  被告 喂。   陳皓瑋 我到了喔。   被告 你到了？   陳皓瑋 嘿。   被告 也太快了吧。你要怎樣？   陳皓瑋 一張（國語）。   被告 喔好好好，好、我下去打給你掰掰（台語）。